【裁判字號】    98,抗,112
【裁判日期】    980415
【裁判案由】    聲請再審
【裁判全文】
臺灣高等法院臺南分院刑事裁定
抗   告   人
即再審聲請人  甲○○
上列抗告人因聲請再審案件，不服臺灣嘉義地方法院中華民國98
年3月4日裁定（98年度聲再字第2號）提起抗告，本院裁定如下
：
    主      文
抗告駁回。
    理      由
一、本件抗告意旨略以：抗告人的確有提再審之權利，惟須等嘉
    義地檢署98年度他字第53號、第213號案及97年度偵字第836
    9號案判決方為證，故請求待多案審判結果出來，方決定再
    審，而非立即駁回云云。
二、按最重本刑為三年以下有期徒刑之罪之案件，經第二審判決
    者，不得上訴於第三審法院；且不得上訴於第三審法院之案
    件，其第二審法院所為裁定，不得抗告，此並為簡易程序所
    準用；又對於簡易判決有不服者，得上訴於管轄之第二審地
    方法院合議庭，刑事訴訟法第376條第1款、第405條、第455
    條之1第1項、第5項分別定有明文。是以，最重本刑為三年
    以下有期徒刑之罪之案件經簡易判決處刑而上訴於管轄之第
    二審地方法院合議庭判決後，該案即告確定，不得再上訴於
    高等法院，若對於確定之簡易判決向管轄之第二審地方法院
    合議庭聲請再審，則第二審地方法院合議庭就再審案件所為
    之裁定，參照刑事訴訟法第405條之規定，即不得抗告。再
    按刑事訴訟法第415條第1項規定，對於抗告法院之裁定，除
    該項但書所列情形外，不得再行抗告，縱令原審書記官在裁
    定正本上記載得為抗告字樣，亦不發生法律上之效力（最高
    法院69年台抗字第137號判例參照）。末按刑事訴訟法規定
    不得抗告之案件，係屬強行規定，若對於不得抗告於第三審
    法院之案件，向第三審法院提起抗告，其抗告即非合法，縱
    令原裁定末端有得抗告之記載，並無變更法律規定之效力（
    最高法院87年度台抗字第254、369、565號裁定參照）。
三、本件抗告人即受判決人甲○○，因恐嚇案件，經原審法院臺
    灣嘉義地方法院簡易庭（97年度朴簡字第312號）判決後，
    提起上訴，復經原審第二審地方法院合議庭，以97年度簡上
    字第262號撤銷改判處有期徒刑3月，如易科罰金，以新臺幣
    1仟元折算1日確定。則上開確定第二審判決，係以刑法第30
    5條之恐嚇危害安全，判處抗告人罪刑，該恐嚇危害安全罪
    之最重本刑為3年以下有期徒刑，依法不得上訴第三審法院
    ，是經原審第二審地方法院合議庭判決後，該案即告確定。
    從而，抗告人對管轄之第二審地方法院合議庭所為之確定判
    決（臺灣嘉義地方法院97年度簡上字第262號），聲請再審
    ，原第二審地方法院合議庭再以裁定駁回，揆諸首揭法條規
    定，其第二審法院所為裁定，亦不得抗告。因此，抗告人對
    之提起抗告，自非適法。至原審駁回聲請再審之裁定正本，
    雖誤載為得抗告，惟法律規定不得抗告者，不因原裁定正本
    誤載為得抗告而發生得抗告之效力。是以，受裁判人提起本
    件抗告，為法律所不准許，自應予以駁回。
四、據上論結，應依刑事訴訟法第411條前段，裁定如主文。
中    華    民    國    98    年    4     月    15    日
                  刑事第五庭    審判長法  官  楊明章
                                      法  官  戴勝利
                                      法  官  顏基典
以上正本證明與原本無異。
不得再抗告。
                                      書記官  呂嘉文
中    華    民    國    98    年    4     月    15    日


司法院資訊處製作；財團法人民間司法改革基金會備份。
